# 请教陈版关于政府补助

提问人：liu_yan_qing 时间：2017-11-24 08:24:53
陈版，请问以集团公司名义申请的可研立项，实际上由子公司来实施可研工作，集团公司收到科委拨款后，将相关款项拨付给子公司，集团公司与子公司应如何进行处理，盼复。

回答人：chenyiwei
集团公司按收到政府补助处理。因为可研支出一般费用化，所以属于与收益相关的政府补助。 如果是集团的项目，将可研外包给子公司，则子公司作为提供劳务处理，确认劳务收入。